【裁判字號】    98,交聲,400
【裁判日期】    980430
【裁判案由】    聲明異議
【裁判全文】
臺灣彰化地方法院刑事裁定             98年度交聲字第400號
移送機關即
原處分機關    交通部公路總局台中區監理所彰化監理站
異議人即
受處分人      甲○○
上列異議人因違反道路交通管理處罰條例案件，對於交通部公路
總局臺中區監理所彰化監理站民國98年3月19日所為之裁決書（
彰監四字第裁00－000000000號）聲明異議，本院裁定如下：
    主  文
異議駁回。
    理  由
一、原處分意旨略以：異議人即受處分人甲○○於民國98年2月
    19日11時許，駕駛車牌號碼030－DPM號重型機車，在彰化縣
    秀水鄉○○路○段，有「機車未依規定車道行駛（行駛內側
    車道）」之違規情形，爰依道路交通管理處罰條例第45條第
    13款及第63條第1項規定，裁處罰鍰新臺幣（下同）600元，
    並記違規點數1點。
二、聲明異議意旨略以：本件並未現場拍照存證，口說無憑，員
    警舉發之路段並非違規路段，所提照片之舉發內容與違規地
    點不符，異議人是行駛在外側車道，並無違規行為等語。
三、按機器腳踏車行駛之車道，應依標誌或標線之規定行駛，道
    路交通安全規則第99條第1項前段定有明文。次按汽車駕駛
    人，爭道行駛，有機器腳踏車，不在規定車道行駛情形者，
    處600元以上1,800元以下罰鍰；汽車駕駛人有第45條情形者
    ，記違規點數1點，則為道路交通管理處罰條例第45條第13
    款、第63條第1項第1款所明定。
四、經查，本件異議人於前揭時、地，駕駛車牌號碼030－DPM號
    重型機車，有「機車未依規定車道行駛（行駛內側車道）」
    之違規情形，經執行交通稽查勤務之員警江明常攔阻，當場
    舉發乙情，業經證人江明常到庭結證屬實，並提出彰化縣秀
    水鄉○○路內側車道禁行機車之標誌及標線照片4張供參。
    異議人雖辯稱當時並未拍照云云，惟本件違規行為係員警當
    場攔阻，不可能拍照乙情，業據證人江明常證述甚明，自不
    能此為有利於異議人之認定，是異議人所辯，尚無可採。從
    而，原處分機關依道路交通管理處罰條例依道路交通管理處
    罰條例第45條第13款及第63條第1項規定，裁處罰鍰600元，
    並記違規點數1點，於法並無不合，異議人之聲明異議，為
    無理由，應予駁回。
五、依道路交通管理處罰條例第87條第2項，道路交通案件處理
    辦法第19條，裁定如主文。
中    華    民    國    98    年    4     月    30    日
                  交通法庭     法   官  羅秀緞
以上正本證明與原本無異。
如不服本裁定，應於裁定送達後五日內向本院提出抗告狀 (須附
繕本 )。
中    華    民    國    98    年    4     月    30    日
                                書記官  林明俊


司法院資訊處製作；財團法人民間司法改革基金會備份。
